# 外币验资业务中出资主体不一致问题,求教陈版

提问人：我爱新视野 时间：2011-03-01 20:49:05
验资公司是中外合资企业，目前在办理外币出资验资报告，在对外汇管理局办理询证函时发现，付款人应为合同出资主外方公司，而实际外汇收账单上的付款人为外方公司的法人（公司章程中已列明外资公司及法人,审验时我如何处理此事？

回答人：chenyiwei
这种验资风险很大，而且外汇管理部门对此也设置了较大的实质性障碍。《国家外汇管理局关于加强外汇业务管理有关问题的通知》
（汇发[2010]59号）第四条规定：“加强对外商投资企业境外投资者出资的管理。若实际缴款人与外商投资企业的境外投资者不一致，外商投资企业委托会计师事务所向外汇局验资询证时，须提交经公证的相关代为出资证明”。今天上海市外汇年检培训班中特别提到：此处“经公证的相关代为出资证明”必须同时包括境外当地有资格的公证机构出具的证明，以及中国驻该国使领馆出具的鉴证文件，并要求两者互相验证，这样的规定使得“代出资”事实上变得不可能。自 59 号文发布以来，还没有一例“代出资”通过外汇局函证的实例。